臺灣基隆地方法院刑事判決　　　　　　　　　　　　　九十一年度簡上字第八三號
　　公　訴　人　臺灣基隆地方法院檢察署檢察官
　　上　訴　人
　　即　被　告　乙○○
右列上訴人即被告因妨害公務案件，經本院於中華民國九十一年六月十七日以九十一
年度基簡字第四四二號判決（聲請簡易判決案號：臺灣基隆地方法院檢察署九十一年
度偵字第一三二一號），上訴人不服上開判決提起上訴，本院管轄之第二審法院判決
如左：
    主  文
上訴駁回。
    事實及理由
一、本案經本院審理結果，認第一審以被告乙○○犯刑法第一百三十五條第一項之罪
    ，判處拘役四十日，如易科罰金以三百元折算一日，其認事、用法及量刑均無不
    當，應予維持，並引用第一審判決書記載之事實、證據。
二、上訴人上訴意旨略以：上訴人即被告乙○○案發當時在告訴人甲○○位於基隆市
    ○○路一六八巷二弄十三號之工作處所與甲○○發生爭執，警員丙○○到場後，
    僅係勸架未執行任何公務，且未有掌摑警員之情事，證人吳金水並未在現場，其
    證言不可採信，原審判處拘役四十日，其認事用法不當，請將原判決撤銷，更為
    適當合法之判決等語。
三、經查，上訴人即被告乙○○於九十一年四月三日上午九時二十分許，與其前夫甲○○在位於基隆市○○路一六八巷二弄十三號之工作處所發生爭執，甲○○旋報
    警處理，警員丙○○到場後，適逢被告乙○○強行取走甲○○之皮包，經丙○○
    加以勸阻，被告乙○○即以掌摑警員丙○○之臉頰等情，業據警員即證人丙○○
    於歷次偵審時證述明確，並有報告一份在卷可按，再參以證人吳金水於偵查中證
    稱：我聽到說女的打警察，警察說你為何打我，那女的說他只是用摸的，沒有打
    他（詳偵查卷第十五頁）堪信被告確有以掌摑警員臉部之情事。準此被告以手掌
    摑依法執行公務之警員丙○○臉頰（未成傷），已達於強暴之程度其有對於公務
    員依法執行職務時，施強暴之故意，應可認定。另證人甲○○於偵審時雖均稱：
    未看到被告掌摑警員臉頰等語，惟查，證人甲○○於案發當時在現場，除未看到
    被告掌摑警員臉頰外，亦未看到被告所自承有輕拍警員肩膀之動作，可見當時證
    人甲○○雖在現場，但未目堵案發經過，因此其證言不能對被告做有利之認定。
    是原判決採擇證據、認定事實、適用法執律均無不當，量刑亦甚妥適；被告上訴
    指摘原判決論罪不當，核非可採，其上訴為無理由，應予駁回。
四、依刑事訴訟法第四百五十五條之一第一項、第三項、第三百六十八條、第三百七
    十三條，判決如主文。
本案經檢察官李辛茹到庭執行職務。
中     華     民     國     九十一      年      九      月    十八      日
                                  臺灣基隆地方法院刑事第三庭
                                      審判長法  官    林火炎
                                            法  官    何怡
                                            法  官    齊  潔
右正本證明與原本無異。
本件不得上訴。
                                            書記官    郭廷耀
中     華     民     國     九十一      年      九      月     十九    日
